341Edepot - Archives communales déposées de Menoux
Archives Départementales de la Haute-Saône
Série Edepot
ARCHIVES COMMUNALES DEPOSEES. ARCHIVES DES INTERCOMMUNALITES.
341Edepot - Archives communales déposées de Menoux
1646-1918
341Edepot1-25
Archives Départementales de la Haute-Saône 14B rue Miroudot St Ferjeux 70000 VESOUL
COMMUNE DE MENOUX
Sources complémentaires aux Archives Départementales de la Haute-Saône: B 4220, doléances et plaintes des habitants (1789). B 5202, sentence rendue concernant le maintien de la jouissance du four banal de Menoux par indivis entre le seigneur et les religieux de Faverney (1742). B 5520, procès au sujet de la validité de la vente d'un terrain communal, entre le seigneur et les habitants (1743). B 6149, procès au sujet de redevances seigneuriales (1682). B 6415, compte des reconnaissances des terre et seigneurie de Menoux (1741-1742). B 8447 à 8465, justice seigneuriale de Menoux (1735-1790). C 42, homologation d'une transaction avec le seigneur au sujet des bois (1722-1788). C 49, requête pour obtenir de puiser du minerai (1735-1789). C 198, acensement perpétuel (1782-1789). C 267, correspondance relative à la vente du quart en réserve pour payer les réparations à l'église (1760-1782). C 441, rôles et répartements des impositions (1729-1790). E 715, achats et ventes de terrains (1626-1698). E 924, contrat de mariage (1504). H 363, archives de l'abbaye de Clairefontaine concernant Menoux (1312-1625). H 437 à 542, archives de l'abbaye de Faverney concernant Menoux (1532-1790). 1 J 69/1, 1 J 646, ventes de propriétés (1544-1777). 3 O 356, travaux commmunaux (depuis 1812).
Modalités d'entrée
Dépôt du 10/01/2005
Dernier ajout le 10/01/2005
Archives publiques
Sommaire
ARCHIVES ANCIENNES
CULTE (1646-1791)
341 Edepot 6, 341 Edepot 5, 341 Edepot 4, 341 Edepot 3, 341 Edepot 2, 341 Edepot 7-9
ARCHIVES MODERNES
ADMINISTRATION GENERALE DE LA COMMUNE (1835-1918)
341 Edepot 1, 341 Edepot 10-17
AGRICULTURE (1841-1869)
341 Edepot 24
CONTRIBUTIONS (1833-1916)
341 Edepot 18-22
AFFAIRES MILITAIRES-ELECTIONS-BIENS ET BOIS COMMUNAUX (1853-1879)
341 Edepot 23
- ARCHIVES ANCIENNES
  - CULTE
    - Registre paroissial de Menoux et Cubry-lès-Faverney: baptêmes, mariages, sépultures., 1704-1732; 341 Edepot 4; GG4
      Support de substitution
      Cote 5Mi1R35
      Communicabilité
      Communicable
      Non communicable physiquement
      Raison: document microfilmé
      REGISTRE PAROISSIAL
      Thesaurus historique:
      registre paroissial
      Noms géographiques:
      CUBRY-LES-FAVERNEY; MENOUX
    - Registre paroissial de Menoux: baptêmes, mariages, décès (mai 1749-février 1778)., 1749-1778; 341 Edepot 7; GG7
      Cote 5Mi1R35-R36
      MENOUX
    - Registre paroissial de Menoux et Cubry-lès-Faverney: baptêmes, mariages, sépultures (1778-février 1779)., 1778-1779; 341 Edepot 8; GG8
      Cote 5Mi1R36
    - Registres paroissiaux de Cubry-lès-Faverney: baptêmes, mariages, sépultures (1700-1704; 1705; 1706-1709; 1710). Registres paroissiaux de Menoux et Cubry-lès-Faverney: baptêmes, mariages, sépultures (1714; 1717)., 1700-1717; 341 Edepot 25; GG3
      Thesaurus administratif:
      DECES; MARIAGE; NAISSANCE
- ARCHIVES MODERNES
  - ADMINISTRATION GENERALE DE LA COMMUNE
    - Registre de délibérations du conseil municipal., 1790-an IV; 341 Edepot 1; D1
      REGISTRE; DELIBERATION
      CONSEIL MUNICIPAL
    - Délibérations du conseil municipal de Menoux (an II-an VIII); au milieu du cahier, rôle du partage des communaux (an II). Registre de délibérations (an VIII-1835)., An II-1835; 341 Edepot 10; D2
      DELIBERATION; CAHIER; REGISTRE
    - Registre de délibérations (1835-1853); à la dernière page et à l'envers, notifications des ordres de route (1840-1853)., 341 Edepot 11; D3
      DELIBERATION; REGISTRE
    - Registre de délibérations (1853-1857, 1857-1865)., 1853-1865; 341 Edepot 12; D4
      Cote de@
    - Registre de délibérations., 1865-1871; 341 Edepot 13; D5
    - Registre de délibérations., 1871-1881; 341 Edepot 14; D6
    - Registre de délibérations., 1881-1890; 341 Edepot 15; D7
    - Registre de délibérations., 1890-1903; 341 Edepot 16; D8
    - Registre de délibérations., 1903-1918; 341 Edepot 17; D9
  - AGRICULTURE
    - Statistiques agricoles annuelles., 1841-1869; 341 Edepot 24; F1
      STATISTIQUE
      PRODUCTION AGRICOLE
  - CONTRIBUTIONS
    - Toisé des bâtiments de la commune., 1840; 341 Edepot 18; G1
      FISCALITE IMMOBILIERE
    - Matrices générales (1833-1835, 1839-1841, 1845-1848)., 1833-1848; 341 Edepot 19; G2
      MATRICE D'IMPOSITION
      FISCALITE DES PERSONNES; FISCALITE IMMOBILIERE; FISCALITE PROFESSIONNELLE
    - Matrices générales., 1850-1869; 341 Edepot 20; G3
    - Matrices générales., 1870-1889; 341 Edepot 21; G4
    - Matrices générales., 1891-1916; 341 Edepot 22; G5
  - AFFAIRES MILITAIRES-ELECTIONS-BIENS ET BOIS COMMUNAUX
    - H 1 - voir ci-dessus 341 E dépôt 11/D 3. Guerre de 1870, réquisitions (1870-1871). K 1 - Elections au conseil général: procès-verbaux (1853, 1855). N 1 - Bois communaux. Réclamations au sujet de l'affouage (1878-1879). Biens communaux, voir ci-dessus 341 E dépôt 10/D 2., 1853-1879; 341 Edepot 23; H1-K1-N1
      PROCES-VERBAL D'ELECTION
      BOIS; CONSCRIPTION; ELECTION CANTONALE; GUERRE